【裁判字號】    97,簡上,205
【裁判日期】    971008
【裁判案由】    詐欺
【裁判全文】
臺灣屏東地方法院刑事判決      97年度簡上字第205號
上  訴  人  甲○○
即  被  告
上列上訴人因詐欺案件，不服本院97年度簡字第617 號中華民國
97年4 月14日刑事簡易判決（97年度偵字第1522號），提起上訴
，本院判決如下：
    主  文
上訴駁回。
    事實及理由
一、上訴人即被告之犯罪事實及所犯法條，均如本院刑事簡易判
    決書所載（如附件）。
二、本件認定被告之犯行，足引用附件原審判決所憑之證據外，
    並補充如下：訊據被告雖坦承確有申請附件所示之合作金庫
    帳戶，但因從事看護工作需要，隨時可能需要存入薪資或提
    領現金，故都會隨身攜帶所有帳戶之存摺、提款卡等物，而
    所以申請該合作金庫之帳戶，係為匯入從事直銷之獎金所用
    ，又因為身上有數張提款卡，怕忘記密碼，故都將密碼寫在
    提款卡上，嗣因不慎將上開合作金庫之存摺及提款卡遺失，
    又因忙於照顧生病的父親，所以忘記去掛失，致遭詐欺集團
    盜用等語。經查：
（一）被告辯稱因工作之需要，故其有將全部帳戶之存摺及提款
      卡隨身攜帶之習慣，故於96年7 月初才會遺失其中之合作
      金庫存摺及提款卡，但經本院先後於準備及審理期日分別
      詢問被告是否有隨身攜帶其他帳戶之存摺或提款卡，被告
      卻稱一張也沒有，是其所辯因有隨身攜帶全部存摺及提款
      卡之習慣，故將合作金庫之存摺及提款卡遺失等語，顯有
      可疑。
（二）被告所申請之前開合作金庫帳戶內，於96年3 月間開戶後
      ，從無任何直銷獎金存入，業經被告當庭陳明，而該存摺
      於被告遺失之96年7 月初時，帳戶內僅有100 元，有該帳
      戶之交易明細表可憑，可見被告亦從未用以存入工作收入
      ，故被告所稱必須將該存摺及提款卡隨身攜帶之理由，顯
      然不實。
（三）被告辯稱其所以需隨身攜帶存摺及提款卡，係為於收取工
      作薪資時，可以隨時存入等語，但上開帳戶內於遺失前，
      從未有薪資存入，已經被告陳明，並有前述交易明細可憑
      ，且於審理期日時，被告亦稱，其並未隨身攜帶任何存摺
      或提款卡，其打算於開完庭後，即前往向僱主領取薪資現
      金等語，故可見被告並無隨身攜帶存摺或提款卡之必要或
      習慣，其所稱因有隨身攜帶存摺、提款卡之習慣，因而遺
      失而遭詐欺集團盜用之辯解，即難憑採。
（四）綜上所述，被告所辯，顯無可採，其幫助詐欺之犯行應可
      認定。
三、被告犯行明確，其空言否認，並以此提起上訴，自無理由；
    且查原審科刑所依之刑法第339 條第1 項，其法定刑為5年
    以下有期徒刑、拘役或科或併科銀元1 千元以下罰金，而原
    審斟酌被告如附件判決書所載之犯罪情節，並依幫助犯之規
    定減輕其刑後，量處其有期徒刑3 月，及諭知如易科罰金之
    折算標準，認事用法均無不當，量刑亦稱妥適，是本件上訴
    自無理由，應予駁回。
五、據上論斷，應依刑事訴訟法第455 條之1 第3 項、第368 條
    ，判決如主文。
本案經檢察官許大偉到庭執行職務。
中    華    民    國     97    年   10    月    8    日
            刑事第四庭  審判長法  官  莊鎮遠
                              法  官  王以齊
                              法  官  江振源
以上正本證明與原本無異。
不得上訴。
中    華    民    國     97    年   10    月    8    日
                              書記官  林鴻仁


司法院資訊處製作；財團法人民間司法改革基金會備份。
